臺灣臺中地方法院刑事判決
111年度交易字第605號
公  訴  人  臺灣臺中地方檢察署檢察官
被      告  楊年博


上列被告因公共危險案件，經檢察官提起公訴（111年度速偵字
第1510號），被告於準備程序中就被訴事實為有罪之陳述，經本
院告知簡式審判程序之意旨，並聽取檢察官、被告之意見後，本
院裁定進行簡式審判程序，判決如下： 
    主          文
楊年博駕駛動力交通工具而吐氣所含酒精濃度達每公升零點二五
毫克以上，處有期徒刑壹年。
    犯罪事實及理由
一、被告楊年博所犯之罪，屬刑事訴訟法第273條之1第1項所定
    死刑、無期徒刑、最輕本刑為3年以上有期徒刑以外之罪，
    亦非高等法院管轄之第一審案件，而被告於準備程序進行中
    就被訴事實為有罪之陳述，且經本院告知被告簡式審判程序
    之旨並聽取檢察官、被告之意見後，依前揭規定裁定進行簡
    式審判程序；是本案之證據調查，依同法第273條之2，不受
    同法第159條第1項、第161條之2、第161條之3、第163條之1
    及第164條至第170條之限制。
二、本案犯罪事實及證據，除犯罪事實關於前科記載部分不予引
    用，及證據部分補充「被告於本院準備程序及審理時之自白
    」外，餘均引用檢察官起訴書之記載（如附件）。
三、論罪科刑之理由：
　㈠核被告所為，係犯刑法第185之3第1項第1款之駕駛動力交通
    工具而吐氣所含酒精濃度達每公升0.25毫克以上之罪。　
　㈡被告前於民國108年間，因過失傷害、肇事逃逸等案件，經本
    院以108年度交訴字第65號判決判處有期徒刑3月、8月，及
    因公共危險案件，經本院以108年度交易字第1353號判決判
    處有期徒刑9月，併科罰金新臺幣（下同）3萬元確定，上開
    3罪所處之有期徒刑部分，嗣經本院以108年度聲字第5084號
    裁定定應執行有期徒刑1年6月確定，於110年2月3日縮短刑
    期假釋後，另執行罰金易服勞役部分，於110年3月4日執行
    完畢出監，110年5月12日縮刑期滿假釋未經撤銷視為執行完
    畢等情，此有臺灣高等法院被告前案紀錄表、刑案資料查註
    記錄表在卷可稽。本案起訴書已於犯罪事實欄敘明被告構成
    累犯之事實，並經公訴檢察官於論告之前，具體表明被告構
    成累犯（見本院卷第64頁），經本院提示臺灣高等法院被告
    前案紀錄表、刑案資料查註記錄表後，被告對此構成累犯之
    前科記錄表亦無意見（見本院卷第64至65頁），已然可認檢
    察官對被告構成累犯之事實有所主張，且符合證明之程度。
    本件被告於受有期徒刑執行完畢後，5年內故意再犯本案最
    重本刑為有期徒刑以上之各罪，為累犯；衡諸被告於前案執
    行完畢後，理應產生警惕作用，返回社會後能因此自我反省
    、要求，卻仍故意再犯本案，顯見其刑罰反應力薄弱，衡量
    本案犯罪情節及其所侵害之法益，並無司法院大法官釋字第
    775號解釋所指應量處最低法定刑、且無法適用刑法第59條
    規定減輕之情形，且依刑法第47條第1項之規定加重其刑，
    亦無人身自由因此遭受過苛侵害之罪刑不相當情形，而無違
    反比例原則，爰依刑法第47條第1項前段規定，加重其刑。
    另本案被告所犯之罪雖有構成累犯加重其刑之適用，但基於
    精簡裁判之要求，尚無庸於主文為累犯之諭知（110年度台
    上大字第5660號裁定意旨參照）。
  ㈢爰依行為人之責任，審酌被告明知酒精成分對人之意識能力
    具有不良影響，超量飲酒後將導致對於週遭事物之辨識及反
    應能力較平常薄弱，倘駕駛動力交通工具行駛於道路上，將
    對自身及一般往來公眾造成高度危險，竟於服用酒類後呼氣
    酒精濃度達每公升1.15毫克之狀態下，執意騎乘普通重型機
    車行駛於道路上，非但危害自身性命，亦危害公眾往來行車
    安全，實有不該；且被告除前開構成累犯之前案紀錄外（累
    犯部分不重複評價），於92年、93年、94年、99年（2次）
    、101年、103年、105年，另有共計8次酒後駕車公共危險犯
    行之前案紀錄，此有臺灣高等法院被告前案紀錄表在卷可稽
    ，竟仍不知警惕，一再重蹈覆轍，未能改正其酒後駕車之不
    良習性，難認前揭歷次所處之刑得收矯正效果；再參被告於
    本院準備程序及審理時，自述其係因母親過世，心情不佳，
    因而在工廠飲酒，只是單純喝酒，並無胡作非為等語（見本
    院卷第58頁、第66頁），益證其仍無視法律規範，漠視酒駕
    害人又害己問題之嚴重性，本案量刑自不應輕縱；另考量被
    告本次犯罪並未對他人之生命、身體、財產法益造成具體實
    害，且被告犯後坦承犯行，暨其自述具高職畢業學歷、業工
    、日薪1100元、未婚、無扶養親屬之智識程度、家庭生活狀
    況（見本院卷第65頁），及檢察官具體求刑之意見等一切情
    狀，量處如主文所示之刑，以示懲儆。
據上論斷，應依刑事訴訟法第273條之1第1項、第299條第1項前
段、第310條之2、第454條第2項，刑法185條之3第1項第1款、第
47條第1項，刑法施行法第1條之1第1項，判決如主文。
本案經檢察官洪家業提起公訴，檢察官葉芳如到庭執行職務。
中　　華　　民　　國　　111 　年　　7 　　月　　 7　　日
                  刑事第十七庭  法  官  孫藝娜
以上正本證明與原本無異。
如不服本判決應於收受判決後20日內向本院提出上訴書狀，並應
敘述具體理由；其未敘述上訴理由者，應於上訴期間屆滿後20日
內向本院補提理由書（均須按他造當事人之人數附繕本）「切勿
逕送上級法院」。
                                書記官  黃詩涵
中　　華　　民　　國　　111 　年　　7 　　月　　 7　　日
附錄本案論罪科刑法條：
中華民國刑法第185條之3第1項
駕駛動力交通工具而有下列情形之一者，處 3 年以下有期徒刑
，得併科 30 萬元以下罰金：
一、吐氣所含酒精濃度達每公升零點二五毫克或血液中酒精濃度
    達百分之零點零五以上。
二、有前款以外之其他情事足認服用酒類或其他相類之物，致不
    能安全駕駛。
三、服用毒品、麻醉藥品或其他相類之物，致不能安全駕駛。
　　
附件：
臺灣臺中地方檢察署檢察官起訴書
                                   111年度速偵字第1510號
    被　　　告　楊年博  男  53歲（民國00年0月0日生）
　　　　　　　　　　　　住臺中市○○區○○街000號
      　　　　　　　　　國民身分證統一編號：Z000000000號
上列被告因公共危險案件，業經偵查終結，認應提起公訴，茲將
犯罪事實及證據並所犯法條分敘如下：
　　　　犯罪事實
一、楊年博前有9次公共危險犯行，最末次，於民國108年間，經
    法院判處有期徒刑9月、併科罰金新臺幣3萬元確定，徒刑部
    分另與他罪定應執行刑後入監服刑後假釋出監，於110年5月
    13日假釋期滿未經撤銷，所餘刑期視為已執行完畢。詎仍不
    知悔改，自111年3月30日中午12時許起至15時許止，在臺中
    市后里區三豐路3段之昌泰公司內，飲用酒類後，吐氣所含
    酒精濃度仍達每公升0.25毫克以上，竟基於公共危險之犯意
    ，隨即騎乘車牌號碼000-000號普通重型機車上路。嗣於同
    日15時4分許，行經臺中市○○區○○路000號前時，因未戴口罩
    ，為警攔檢盤查，遂對其施以吐氣酒精濃度測試，於同日15
    時10分許測得其吐氣所含酒精濃度達每公升1.15毫克，而查
    悉上情。
二、案經臺中市政府警察局大甲分局報告偵辦。
　　　　證據並所犯法條
一、上揭犯罪事實，業據被告楊年博於警詢時及本署偵查中坦承
    不諱，並有臺中市政府警察局道路交通事故當事人酒精測定
    紀錄表、員警職務報告及臺中市政府警察局舉發違反道路交
    通管理事件通知單影本在卷可稽，足認被告之自白與事實相
    符，其犯嫌堪以認定。
二、核被告所為，係犯刑法第185條之3第1項第1款之公共危險罪
    嫌。又被告如犯罪事實欄所載曾受有期徒刑執行完畢，有刑
    案資料查註紀錄表在卷可稽，於5年內故意再犯本件有期徒刑以
    上之罪，屬累犯，且屢屢係再犯相同罪名，足認其刑罰適應
    力薄弱且有特別惡性，請依刑法第47條第1項之規定，加重
    其刑。並審酌被告本案係第10次酒駕遭查獲，且酒測值甚高
    ，足認其素行非佳且對交通安全危害甚大，本案具體求刑有
    期徒刑1年。
三、依刑事訴訟法第251條第1項提起公訴。
　　此　致
臺灣臺中地方法院
中　　華　　民　　國　 111　　年　　4 　　月　　7 　　日
　　　　　　　　　　　　　　　檢　察　官　洪佳業
本件正本證明與原本無異
中　　華　　民　　國　 111　　年　　4 　　月　　11　　日
　　　　　　　　　　　　　　　書　記　官　徐佳蓉